【裁判字號】    89,上易,127
【裁判日期】    890210
【裁判案由】    就業服務法
【裁判全文】
臺灣高等法院刑事判決                            八十九年度上易字第一二七號
    上  訴  人
    即  被  告  甲○
右上訴人因違反就業服務法案件，不服臺灣新竹地方法院八十八年度易字第七四五號
，中華民國八十八年十二月十五日第一審判決（起訴案號：臺灣新竹地方法院檢察署
八十八年度偵字第五一二０號）提起上訴，本院判決如左：
    主      文
上訴駁回。
    事      實
一、甲○原為未立案之文馨補習班（設於新竹縣竹東鎮○○路二一八號，業已於民國
    〈下同〉八十八年七月十四日通過立案）之負責人，明知外國人未經雇主申請許
    可，不得在中華民國境內工作，竟於八十八年四月二十日起，至同年六月十七日
    止，以每小時新台幣（下同）五百元之代價，未經許可僱用以一般護照入境之約
    旦籍外國人ＡＬＤＡＬＡＥＮ  ＨＯＳＡＭ，在其所開設之前開補習班內擔任英
    語教師工作，並已給付二月之薪水，每月約三萬元，嗣於八十八年六月十七日，
    在上址，為警查獲ＡＬＤＡＬＡＥＮ  ＨＯＳＡＭ，而循線查得上情。
二、案經新竹縣警察局竹東分局報告台灣新竹地方法院檢察署檢察官偵查起訴。
    理      由
一、訊據被告甲○固坦承其係文馨補習班之負責人，並二次支付三萬元予ＡＬＤＡＬ
    ＡＥＮ  ＨＯＳＡＭ之事實，惟矢口否認有右揭之犯行，辯稱其係欲與ＡＬＤＡ
    ＬＡＥＮ  ＨＯＳＡＭ合夥開設補習班，因補習班尚未核准，故ＡＬＤＡＬＡＥ
    Ｎ  ＨＯＳＡＭ並未開始上課，至於其二次支付三萬元予ＡＬＤＡＬＡＥＮ  Ｈ
    ＯＳＡＭ，係借貸關係，作為ＡＬＤＡＬＡＥＮ  ＨＯＳＡＭ之租屋費用及生活
    費用云云。經查，右揭犯罪事實，業據證人ＡＬＤＡＬＡＥＮ  ＨＯＳＡＭ於警
    訊中證述：「警方於一九九九年六月十七日十六時五十分查獲我在文馨補習班，
    我係自一九九九年四月二十日起，在該補習班教英文至今（十七）日」、「自四
    月二十日起，我每月平均有三萬元收入，約每小時新台幣五百元，我領了將近個
    兩個月的薪水約新台幣六萬元」；偵查中證稱：「（問：你是否在補習班上課每
    小時五百元）有教的話是每小時五百元沒錯」等語在卷，核與被告甲○於警訊中
    自承情節相符，參以承辦警員王序良於偵查中亦證稱：查獲時伊問ＨＯＳＡＭ，
    其稱今天沒課，有在教，：：ＨＯＳＡＭ又稱因為還沒開張，收入不是很好，一
    個月收入三萬元等情在卷，是證人ＡＬＤＡＬＡＥＮＨＯＳＡＭ於其後偵查中改
    稱其在補習班係從事籌辦事宜，每月三萬元不是收入，以後可在工作薪資中扣除
    等語，應係迴護被告之詞，不足採信，被告前揭辯詞亦屬卸責之詞，委無足採。
    末查，證人ＡＬＤＡＬＡＥＮＨＯＳＡＭ係約旦人士，且未經任何人申請許可僱
    用及被告甲○知悉僱用外國人應經許可乙節，分據證人ＡＬＤＡＬＡＥＮＨＯＳ
    ＡＭ於警訊中證述，及被告甲○於原審審理時供述在卷，並有護照影本在卷可查
    ，是被告甲○未經許可即僱用外國人（即前開證人）於其所開設之補習班任教，
    顯已違反就業服務法之規定，事證明確，其犯行應堪認定。
二、按雇主不得聘僱未經許可之外國人，就業服務法第五十三條第一款定有明文，核
    被告甲○所為係違反該條款之規定，其聘僱人數為一人，應依同法第五十八條第
    一項前段論科。原審依就業服務法第五十八條第一項前段，刑法第十一條前段、
    第四十二條第二項，罰金罰鍰提高標準條例第二條，現行法所規定貨幣單位折算
    新台幣條例第二條之規定，並審酌被告甲○未經主管機關許可，即僱用外國人為
    其工作，影響國人就業機會，雇用時間不長，且事後業已申請補習班立案，有新
    竹縣政府函和證書影本在卷可稽，及犯後態度等一切情狀，量處罰金新台幣玖萬
    元，如易服勞役，以銀元參佰元即新台幣玖佰元折算壹日。核其認事用法，均無
    違誤，量刑亦甚妥適。被告上訴意旨，仍執陳詞，任意指摘原判決不當，為無理
    由，應予駁回。
本案經檢察官沈明彥到庭執行職務。
中    華    民    國    八十九    年        二      月        十       日
                            臺灣高等法院刑事第二十二庭
                                審判長法  官  童  有  德
                                      法  官  胡  方  新
                                      法  官  林  文  舟
右正本證明與原本無異。
不得上訴。
                                      書記官  莊  昭  樹
中    華    民    國    八十九    年        二      月       十四       日


司法院資訊處製作；財團法人民間司法改革基金會備份。
